JAVIER DÍAZ

WEB DEVELOPER



http://javierdiaz.com.es/

¿QUE HAGO AHORA?

Proyecto Online

Web Development Project Manager

Desde Noviembre de 2021

Lider de un equipo de desarrollo web. . Estamos especializados en el desarrollo personalizado bajo PHP, PrestaShop y WordPress

Empecé alternando un servicio de creación de páginas web con mi propia tienda virtual. Después fui desarrollador web y actualmente dirijo un equipo especializado en desarrollos PHP, WordPress y PrestaShop

CONTACTO

₹.

+34 627 496 505



heipry@gmail.com

EXPERIENCIA

Tapas & Envases Rioja - Ecommerce Manager

Jun 2018 - Nov 2021

Se gestiona una tienda web con más de 100 pedidos diarios, incluido rediseño y actualizaciones continuas. Soporte técnico, gestion de presencia en redes sociales y venta en Marketplaces.

Procesyva SL - Contract web developer

Sept 2017 - Nov 2017

Agencia digital. Uso intensivo de HTML y CSS, PHP, JavaScript, manejo de CMS, WordPress y Prestashop. Gestión de bases de datos, de servidores y traslado de hostings.

Jadigar WS - Diseñador y gestor web

Ene 2016 - Dic 2017

Diseño de páginas web y gestión de redes sociales de otras empresas. Me convertí en partner de Google para Adwords y publicidad para móviles así como socio certificado de Google Analytics

CERTIFICACIONES

- Desarrollo Backend con Node, Express y BBDDs -3/04/2021
- Gestión de proyectos Software con Git y GitHub
 50 horas 12-12-2020.
- Desarrollo Frontend con HTML, CSS y Javascript-64 horas - 13-11-2020
- Curso de Symfony 4 IMAGINA FORMACIÓN -08/06/2020
- Desarrollo de Módulos para Prestashop José Antonio Iglesias - 28/10/2019
- Client-based Web Applications development: ReactJS & Angular - 1/01/2019
- Desarrollo Front End con Angular 6 (2018-C39) -20-06-2018
- Curso de E-commerce Escuela de Organización Industrial - 20-01-2017

EDUCACIÓN

CFGS DESARROLLO DE APLICACIONES WEB

2017-2019 - IES Virgen del Espino, Soria

ADMINISTRACIÓN DE SERVICIOS DE INTERNET
2017 - ADESOS, e. col. OPEA, Calahorra, La Rioia

2017 - ADESOS, e. coi. OPEA, Calanorra, La Rioja

DIPLOMADO EN DESARROLLO DE SITIOS WEB Y APLICACIONES MÓVILES

2015-2017 - Centro de Capacitación Televisiva, Mexico

SKILLS

PrestaShop

HTML/CSS

PHP

JavaScript

Marketing Digital

WordPress









